臺灣高雄地方法院民事裁定              100年度抗字第253號
抗  告  人  陳炯甫
相  對  人  施麗娟
上列當事人間勞資爭議執行裁定事件，抗告人對於中華民國100
年9 月26日本院100 年度勞執字第33號准予強制執行裁定，提起
抗告，本院管轄之第二審合議庭裁定如下：
    主    文
抗告駁回。
抗告程序費用新臺幣壹仟元由抗告人負擔。
    理    由
一、抗告意旨略以：抗告人僅受讓富田診所房屋之硬體設施、病
    人看診資料，而另行設立富田森林診所，富田診所富顯揚醫
    師與相對人之勞資爭議與抗告人無關。抗告人係為協助相對
    人能夠對富顯揚醫師取得最大福利，日後能安心工作，乃參
    與協調。又為使富顯揚醫師同意負擔6 成資遣費，故表面上
    抗告人遂於調解紀錄表明願負擔4 成，然實際上抗告人僅需
    負擔2 成，並事先經相對人同意，有其他勞方人員所簽署之
    聲明切結書足證。是兩造既已有協議在先，且抗告人已按約
    定給付2 成款項，相對人即無權再向抗告人請求。另相對人
    係以浮報薪資之詐欺、偽造文書方式達成調解，抗告人同時
    以此抗告狀撤銷錯誤之意思表示，爰依法提起抗告，求為廢
    棄原裁定。
二、按依勞資爭議處理法（下稱勞爭法）第18條規定作成之調解
    方案，經勞資爭議雙方當事人同意在調解紀錄簽名者，為調
    解成立。勞資爭議經調解成立或仲裁者，依其內容當事人一
    方負私法上給付之義務，而不履行其義務時，他方當事人得
    向該管法院聲請裁定強制執行並暫免繳裁判費；於聲請強制
    執行時，並暫免繳執行費。前項聲請事件，法院應於七日內
    裁定之。對於前項裁定，當事人得為抗告，抗告之程序適用
    非訟事件法之規定，非訟事件法未規定者，準用民事訴訟法
    之規定；有下列各款情形之一者，法院應駁回其強制執行裁
    定之聲請：一調解內容或仲裁判斷，係使勞資爭議當事人為
    法律上所禁止之行為。二調解內容或仲裁判斷，與爭議標的
    顯屬無關或性質不適於強制執行。三依其他法律不得為強制
    執行。四違反本法調解或仲裁之規定者。勞爭法第19條前段
    、第59條、第60條分別定有明文。依前開規定，勞資爭議執
    行裁定聲請事件性質係屬非訟事件，是此項聲請之裁定，及
    抗告法院之裁定，僅依非訟事件程序，以審查強制執行許可
    與否，並無確定實體上法律關係存否之效力，如當事人就調
    解內容之債務存否有所爭執，事涉實體問題，應循訴訟程序
    以資解決，殊不容於裁定程序中為此爭執，最高法院57年台
    抗字第76號判例意旨可資參照。
三、經查：
  (一)相對人主張兩造關於給付資遣費等勞資爭議，前經高雄市政
    府依勞資爭議處理法規定，作成調解方案，並經勞資爭議雙
    方同意於調解紀錄簽名，然抗告人未依系爭調解方案履行，
    為此依勞爭法第59條規定聲請裁定許可強制執行等情，業據
    其提出之高雄市政府100 年7 月15日高市府勞四維勞關字第
    1000075663號函及100 年7 月12日勞資爭議調解委員會議記
    錄（見原審卷第4 頁、第5 頁）為證，且經本院依形式上審
    核系爭調解方案並無勞爭法第60條所示不得准許之情形，故
    原裁定依據相對人所提出之系爭調解紀錄，為形式上判斷，
    據以准許強制執行，並無違誤。
  (二)抗告意旨固稱兩造並無勞資爭議關係，且相對人涉有浮報薪
    資之詐術、偽造文書等罪嫌云云。惟本件聲請事件係屬非訟
    事件，抗告人就兩造是否有勞資爭議存在及相對人薪資是否
    浮報有所爭執，因涉實體問題，應由抗告人另循其他訴訟途
    徑加以解決，並非本件聲請強制執行程序所得審究，是抗告
    人此部分抗辯，自無理由。
  (三)至於抗告人主張兩造曾書面協議抗告人僅需負擔2 成資遣費
    云云。惟查，本件調解方案內容如勞資爭議調解會議紀錄所
    示，且經兩造簽名乙節，有勞資爭議調解會議紀錄在卷可稽
    ，而關於抗告人僅需負擔2 成資遣費部份既未記載於調解方
    案內，自不屬於調解方案內容之一部。此外，抗告人復未能
    提出其他證據證明上開調解內容有何使當事人為法律上所禁
    止之行為，或調解程序有何違反勞資爭議處理法規定之調解
    或仲裁規定之情事，則原裁定據以准許相對人之聲請，並無
    不合。從而，抗告人對於已成立之調解，事後再行爭執，指
    摘原裁定不當，求予廢棄，為無理由，應予駁回。
四、又按非訟事件，依法應由關係人負擔費用者，法院裁定命關
    係人負擔時，應一併確定其數額；非訟事件程序費用之負擔
    ，有相對人者，準用民事訴訟法有關訴訟費用之規定，非訟
    事件法第24條第1 項及第21條第2 項定有明文。本件抗告業
    經駁回在案，依上開法條規定，本院應予確定訴訟費用額。
    茲因抗告人提起本件抗告，除繳納抗告費1,000 元外，未有
    其餘訴訟費用之支出。是以，本件應由抗告人負擔之訴訟費
    用額確定為1,000 元。
五、據上論結，本件抗告為無理由，依勞資爭議處理法第59條第
    3 項，非訟事件法第21條第2 項、第24條第1 項，民事訴訟
    法第495 條之1 第1 項、第449 條第1 項、第78條，裁定如
    主文。
中    華    民    國   100    年    10    月    31    日
               民事鳳山分庭審判長法  官 楊富強
                                 法  官 吳芝瑛
                                 法  官 何悅芳
正本係照原本作成。
如不服本裁定應於送達後10日內向本院提出再抗告狀（並按他造
當事人之人數附繕本），並繳納再抗告費新臺幣壹仟元。
再為抗告僅得以適用法規顯有錯誤為理由，並應委任律師為代理
人。
中    華    民    國   100    年    10    月    31    日
                                 書記官 陳俐嫺